臺灣高等法院臺南分院刑事判決
110年度交上易字第215號
上  訴  人  
即  被  告  楊瑞峰
上列上訴人因公共危險案件，不服臺灣臺南地方法院109年度交
易字第1068號中華民國109年12月29日第一審判決（起訴案號：
臺灣臺南地方檢察署109年度偵字第19744號），提起上訴，本院
判決如下：
    主  文
上訴駁回。
    事  實
一、楊瑞峰於民國109年10月20日某時許，在其位於臺南市○○區○
    ○街000巷0弄00號住處內飲用高粱酒後，明知吐氣所含酒精
    濃度達每公升0.25毫克以上者，已不得駕駛動力交通工具，
    仍於同日17時許，在其吐氣酒精濃度已逾上開標準之情形下
    ，自前揭地點騎乘動力交通工具車牌號碼000-000號普通重
    型機車行駛於道路。嗣其於同日17時20分許，騎車行經臺南
    市永康區中山東路68巷與68巷1弄口時，不慎與林品函所騎
    乘之車牌號碼000-0000號普通重型機車發生碰撞，致林品函
    受有傷害（過失傷害部分未據告訴），經警據報前往處理，
    並於同日17時57分許對楊瑞峰施以酒精濃度吐氣檢測，測得
    其吐氣所含酒精濃度達每公升0.29毫克。
二、案經臺南市政府警察局永康分局報告臺灣臺南地方檢察署檢
    察官偵查起訴。　　
    理  由
一、訊據被告固坦承有於上開時間、地點飲用高梁酒，並於上開
    時地騎車上路之事實，惟矢口否認有何酒後駕車之犯行，辯
    稱：我飲用高梁酒後有睡覺，已經過了數小時，感覺酒精代
    謝完畢已經清醒，所以才騎車外出，不知體內還有酒精成分
    ，我沒有酒後駕車之故意，請勘驗酒精測試器有無損壞云云
    （本院卷第9至11、64頁）。
二、經查：
　㈠被告於上開時地飲用高梁酒後，於同日下午17時許，自前揭
    地點騎乘車牌號碼000-000號機車上路，於同日17時20分許
    ，行經臺南市永康區中山東路68巷與68巷1弄口時，不慎與
    林品函所騎乘之車牌號碼000-0000號機車發生碰撞，致林品
    函受有傷害（過失傷害部分未據告訴），經警據報前往處理
    ，於同日17時57分許對其施以酒精濃度吐氣檢測，測得其吐
    氣所含酒精濃度達每公升0.29毫克等情，業經被告於警詢、
    偵訊、原審及本院審理時坦承不諱（警卷第1至11頁，偵卷
    第19至20頁，原審卷第41至52頁，本院卷第64頁），核與證
    人林品函於警詢證述情節相符（警卷第13至17頁），並有被
    告酒精濃度吐氣測試紀錄單、財團法人台灣電子檢驗中心呼
    氣酒精測試器檢定合格證書、臺南市政府警察局舉發違反道
    路交通管理事件通知單、道路交通事故現場圖、道路交通事
    故調查報告表㈠㈡、現場照片15張等資料附卷可稽（警卷第19
    、23、25、29、31至33、37至44頁），此部分之事實，堪以
    認定。
　㈡被告雖以前詞置辯，然證人林品函於案發當日警詢證稱：當
    時天候視線均良好，我沒有飲酒，對方駕駛有飲酒，是我報
    案的等語明確（警卷第14頁），顯見被告有酒後駕車之情狀
    ，已彰顯於外，與被告發生交通事故之林品函亦能輕易察覺
    其有飲酒，是其辯稱酒精代謝完畢云云，自與事證不合。再
    者，被告測得上開逾量之酒測值，並肇生本件車禍致林品函
    受傷，益證其確有酒後不能安全駕駛之情無誤。況被告於偵
    訊、原審均對其有酒後駕車之犯行坦承不諱（偵卷第20頁，
    原審卷第42、48頁），參以被告前有5次酒後駕車之公共危
    險前科，以此偵審執行經驗，倘非確有其事，豈有可能迭於
    偵審均坦承犯罪，足證被告確有本件公共危險犯行，至為明
    確。
　㈢至本案呼氣酒精測試器，有檢定合格證書在卷可按（警卷第2
    3頁），該證書記載檢定日期為109年4月8日，檢定合格有效
    期間至110年4月30日，本案於109年10月20日進行酒測，在
    上開期間內，實難認該測試器有何損壞可言，被告辯稱酒測
    器損壞云云，無可採信，其勘驗之請求，亦無必要。　
　㈣綜上所述，被告所辯均不足採。本案事證明確，被告之犯行
    堪可認定，應依法論科。
三、論罪科刑：
　㈠核被告所為，係犯刑法第185條之3第1項第1款之吐氣所含酒
    精濃度達每公升0.25毫克以上而駕駛動力交通工具罪。
　㈡被告前因不能安全駕駛之公共危險案件，經法院判處有期徒
    刑1年確定，於108年12月6日執行完畢，有被告前案紀錄表 
    在卷可稽，其於受徒刑執行完畢後，5年內故意再犯本案有
    期徒刑以上之罪，為累犯，審酌其執行完畢後短期內猶故意
    再犯罪，有特別惡性及對刑罰反應力薄弱，應依刑法第47條
    第1項規定加重其刑。
四、駁回上訴的理由：
  ㈠原審以被告罪證明確，依上開罪名之法條規定論罪科刑，並
    審酌被告於本案前已有5次酒後駕車前科，本案為被告第6次
    因酒後駕車遭查獲，此有被告前案紀錄表可參，竟仍未能自
    我警惕，再次酒後騎乘機車上路，罔顧用路人之安全，漠視
    法紀，所為實有不該，兼衡被告測得吐氣所含酒精濃度為每
    公升0.29毫克之犯罪情節，肇事發生車禍，造成林品函受傷
    之損害，騎乘之動力交通工具之原因、種類、於本院審理時
    自承國中畢業之智識程度，職業粗工，離婚、沒有小孩、父
    母親都過世、一個人住、有四個哥哥、三個過世、一個找不
    到、沒有姐妹之家庭狀況，原坦承犯行，惟嗣於本院否認之
    態度等一切情狀，量處有期徒刑8月，本院核其認事用法並
    無不當，量刑亦稱妥適，應予維持。
　㈡被告仍執前詞，以其自認酒精已代謝完畢才騎車上路，並無
    犯罪故意，且酒測器可能損壞云云，提起上訴，指摘原判決
    違誤。然查，酒測器有合格檢定證書，業如前述，難認有何
    損壞可言；再者，被告有多次酒駕前科，以其經驗閱歷，自
    當知悉酒精濃度是否確實代謝完畢，衡以證人林品函可輕易
    得知其有飲酒，足見被告的酒意能彰顯於外，並非代謝完畢
    之狀況，被告昧於事實，否認犯罪，難認可採。又被告有長
    達17頁之前科，其第1次酒駕於98年間，該次判處罰金5萬元
    ；第2次酒駕於102年間，該次判處有期徒刑4月；第3次酒駕
    於103年間，判處有期徒刑7月；第4次酒駕於106年間，該次
    判處有期徒刑4月；第5次即為本案累犯之前科，故本案酒駕
    已屬第6次，且在本案之後，被告仍有第7次酒駕，經原審法
    院以110年度交易字第327號判處有期徒刑1年在案，是原審
    判處有期徒刑8月，難認有何過重可言，被告上訴所指，均
    無理由，應予駁回。
據上論結，應依刑事訴訟法第368 條，判決如主文。
本案經檢察官蔡宜玲提起公訴，檢察官謝錫和到庭執行職務。
中　　華　　民　　國　 110　　年　　8 　　月　　31　　日
                  刑事第五庭    審判長法　官  黃國永
                                      法　官  蔡川富
                                      法　官  翁世容
以上正本證明與原本無異。
不得上訴。
                                      書記官  顏惠華
中　　華　　民　　國　 110　　年　　8 　　月　　31　　日
附錄本案論罪科刑法條：
中華民國刑法第185 條之3
駕駛動力交通工具而有下列情形之一者，處2 年以下有期徒刑，
得併科20萬元以下罰金：
一、吐氣所含酒精濃度達每公升零點二五毫克或血液中酒精濃度
    達百分之零點零五以上。
二、有前款以外之其他情事足認服用酒類或其他相類之物，致不
    能安全駕駛。
三、服用毒品、麻醉藥品或其他相類之物，致不能安全駕駛。
因而致人於死者，處3 年以上10年以下有期徒刑；致重傷者，處
1 年以上7 年以下有期徒刑。
曾犯本條或陸海空軍刑法第54條之罪，經有罪判決確定或經緩起
訴處分確定，於五年內再犯第1 項之罪因而致人於死者，處無期
徒刑或5 年以上有期徒刑；致重傷者，處3 年以上10年以下有期
徒刑。